【裁判字號】    92,易,277
【裁判日期】    920612
【裁判案由】    傷害
【裁判全文】
臺灣臺北地方法院刑事判決                          九十二年度易字第二七七號
    公  訴  人  臺灣臺北地方法院檢察署檢察官
    被      告  乙○○
                丙○○○
右列被告等因傷害案件，經檢察官向本院聲請以簡易判決處刑（九十一年度偵字第二
三一四九號），本院認為不宜以簡易判決處刑，改依通常程序審理判決如左：
    主  文
乙○○、丙○○○均無罪。
    理  由
一、公訴意旨略以：被告丙○○○、乙○○於九十一年六月九日十二時十五分許，在
    臺北市○○區○○路七三號前，因故與告訴人甲○○發生爭執，乃共同基於普通
    傷害之犯意，聯手毆打告訴人，致告訴人受有後頸部紅腫二公分乘三公分，及左
    手腕多處擦傷。因認被告二人前開行為，共同涉犯刑法第二百七十七條第一項普
    通傷害罪等語。
二、按犯罪事實應依證據認定之，無證據不得推定其犯罪事實。如不能證明被告犯罪
    者，應諭知無罪之判決，刑事訴訟法第一百五十四條、第三百零一條第一項分別
    定有明文。又告訴人之告訴，係以使被告受刑事訴追為目的，是其陳述是否與事
    實相符，仍應調查其他證據以資審認，亦有最高法院五十二年臺上字第一三００
    號判例要旨可為參照。
三、檢察官聲請意旨認為被告涉犯刑法第二百七十七條第一項之普通傷害罪嫌，無非
    以：本件被告犯罪事實有告訴人指訴，核與目擊證人林寶鳳指證之情節相符，並
    有驗傷診斷證明書可稽，乃認被告二人所辯，顯不足採信等語，為其論據。訊據
    被告二人固坦承曾與告訴人爭執之事實，惟堅決否認有何傷害告訴人之犯行，辯
    稱：不知道告訴人受傷如何而來，起訴內容並非事實等語。
四、經查：（一）告訴人先於警訊中指訴被告二人與康銘凌長期在案發地以強迫方式
    向指南宮遊客要求購買金紙，告訴人為拍錄此種舉止，於是拿個人攝影機前往準
    備拍攝被告二人前開行為，被告乙○○隨即上前阻擾，告訴人為保護手中攝影機
    ，遭被告林秀雲以手將告訴人頸部毆傷，及左手擦傷，被告丙○○○則以雨傘向
    告訴人腳部攻擊，但未成傷云云（見九十一年度偵字第一七二七一號偵查卷宗第
    三頁背面至第四頁告訴人警訊筆錄），卻於本院審理中改稱，我車被畫過，我去
    報案警察說要有證據，我拿攝影機去蒐證；我本身懷疑我的車子是附近的人畫的
    ；我沒有和他們發生爭吵，我連一句話都沒有講過；我是在馬路上拍，我不是在
    他家拍，我受傷是他們從後面打我，乙○○從我後腦用拳頭打我；他和我拉扯，
    拳頭亂打，有一點擦傷；當時丙○○○帶雨傘；戳我、打我，戳到肚子，打到我
    頭部、身體上半部；沒有還手；當時只有三人，沒有人看到，事後戊○○○從他
    家有看到他們打我云云，有本院審判筆錄可稽，足認告訴意旨前後所指訴案發之
    原因，經過情形，均不相符；（二）再查告訴意旨訴稱其所提出驗傷診斷證明書
    ，可以證明告訴人受有後頸部紅腫二公分乘三公分，及左手腕多處擦傷云云，惟
    告訴意旨既指稱被告為阻撓告訴人之拍攝行為而上前毆打告訴人，自應係正面受
    傷，方才合乎常理，而告訴意旨卻又訴稱被告二人係自後方毆打告訴人，以致造
    成其後頸部之傷害云云，即與事理不符，至於其左手腕擦傷亦無法提出合理說明
    ，是以告訴人所提出之驗傷診斷證明書，適足證明其所受傷害與告訴人所指訴之
    情節，並無關連；（三）況且，被告二人所提出之證人丁○○亦於本院審理中證
    稱，我去指南宮拜拜下來看到的；我看到這位先生（手指甲○○）被老闆娘（手
    指乙○○）大吼，他（手指甲○○）打她（手指乙○○），她（手指乙○○）倒
    在地上，她（手指丙○○○）出來扶她（手指乙○○），也被他（手指甲○○）
    打；他們爭吵過程一直在旁邊；沒有看到乙○○和丙○○○打甲○○；看的過程
    可能不到五分鐘；我起先要報案，我直線方向有一個先生打電話報警，我就先回
    家等語，有本件審判筆錄可憑，亦足認定告訴人自稱為搜集不法事證，無端遭被
    告毆打，告訴人全未還手等種種可憐情形，並非已無合理懷疑之處；（四）至於
    告訴人所提出之證人戊○○○雖先於警訊中證稱，我看到時是乙○○和丙○○○
    共同毆打告訴人，乙○○是以手攻擊，而丙○○○手持雨傘攻擊，告訴人都沒有
    還手云云（見九十一年度偵字第一七二七一號偵查卷宗第五頁背面戊○○○警訊
    筆錄），不僅無法證明告訴人後頸部、左手腕之傷害與被告二人有何關聯，且證
    人戊○○○於本院審判期日又證稱，其住家萬壽路六六號；離案發地點差不多三
    支電線桿，幾公尺不知道；到案發地點沒有樹木遮住，從家中可以看到，也沒有
    電線桿；當天好天氣，光線好有出太陽；他們婆媳二人拿雨傘打甲○○，他沒有
    還手站在那裡被他們打云云，雖有本院審判筆錄可據，惟參諸被告所提出之現場
    照片，有多重樹木遮蔽，有被告二人於九十二年三月四日向本院提出答辯狀所附
    照片可憑，足認證人戊○○○所稱其住家與案發地點中間無樹木遮住，視線良好
    云云，並非可採，又證人戊○○○雖稱以前和乙○○、丙○○○未有爭吵過等語
    ，惟該社區曾有群毆事件，有臺灣臺北地方法院檢察署八十九年度偵字第一三四
    三二、二三三七七號起訴書影本一份，附於偵查卷宗可參（見九十一年度偵字第
    二三一四九號偵查卷宗第十五頁起訴書影本），本件雖無積極證據足認證人戊○○○與本件被告、告訴人曾有怨隙，但其指證內容既有前揭與事實及常理不符之
    處，自應以非住在該址社區之證人丁○○所供情節，較無利害關係，且其供證與
    事理並無不侔之處，方可採信；（五）又案發時、地在場確有目擊證人之事實，
    亦據告訴人所提出之證人戊○○○所是認，該路人即證人丁○○，且於案發時係
    在場之路人，已無可議，告訴人再加質疑，來狀質稱為何到法庭才有證人云云（
    見告訴人九十二年五月三十日所呈「刑事補充狀」內容），本院亦不能僅以證人
    未經警察訪獲，而係被告二人於本院進行揭示證據程序中所依法提出，即遽認該
    證人必有何等不信不實之疑慮，況且證人戊○○○既與被告、告訴人均住在同一
    社區附近，足認告訴人提出證人戊○○○並無困難，而對被告二人有利之證人丁○○，係路過案發時、地之指南宮香客，被告二人當然無法立時提出供查，自與
    事理並無任何不符之處，告訴人再加質疑，未免無稽；（六）綜上所述，被告所
    提出之人證、書證人各有前開與常情或事實不符之處，依照前開說明，公訴意旨
    所訴之事實，除告訴人之指訴外，尚無其他證據足認是否與事實相符，本件復經
    嚴格之交叉詰問程序，仍查無其他積極之證據，足認被告二人確有任何傷害告訴
    人之犯行，被告更無庸另負自證無罪之舉證責任，公訴意旨所訴被告二人前開事
    實，依其起訴所本及於本院審理中所調查之證據，仍未能排除被告二人並未犯罪
    之合理懷疑，依照前開說明，應諭知無罪之判決，以免冤抑。
據上論斷，應依刑事訴訟法第四百五十二條、第三百零一條第一項，判決如主文。
本案經檢察官蔡宏展到庭執行職務
中      華      民      國    九十二    年      六      月     十二     日
                                      臺灣臺北地方法院刑事第六庭
                                          法  官  黃程暉
右正本證明與原本無異。
如不服本判決，應於判決送達後十日內，向本院提出上訴狀（應抄附繕本）。告訴人
或被害人如對於本判決不服者，應具備理由請求檢察官上訴，其上訴期間之計算係以
檢察官收受判決正本之日期為準。
                                          書記官  張華瓊
中      華      民      國    九十二    年      六      月     十七     日


司法院資訊處製作；財團法人民間司法改革基金會備份。
